【裁判字號】    89,婚,448
【裁判日期】    890824
【裁判案由】    離婚
【裁判全文】
臺灣臺中地方法院民事判決  八十九年度婚字第四四八號
    原      告  乙○○
    訴訟代理人  黃佩韻  律師
    被      告  甲○○  籍設臺.
                        現住臺.
右當事人間請求離婚事件，本院判決如左：
    主    文
准原告與被告離婚。
訴訟費用由被告負擔。
    事    實
甲、原告方面：
  一、聲明：如主文第一項所示。
  二、陳述：
  （一）兩造於民國八十四年五月十一日結婚，婚後育有一子一女，然被告婚後不僅
        在外與女子同居通姦，不願賺錢養家，毫無家庭責任，更經常當眾毆打原告
        ，茲舉其要者如下：
    １、被告在八十四年七月間即與女人在臺中縣豐原市真正好飯店通姦，為原告當
        場查獲二人同處一室，雖當時被告辯稱係原告之兄欲帶該女子前往ＫＴＶ唱
        歌云云，然經向原告之兄查證並無此事，且查閱該飯店住宿登記簿，亦係以
        被告名義登記休息，足見被告與該女子確有通姦行為。
    ２、右開事件發生後二、三日，原告獲悉被告與該名女子在臺中縣豐原火車站前
        租屋同居，遂前往捉姦，當場被告與該名女子均在場，並確有同居之事實。
    ３、為前開二事件，原告憤忿難平，更傷心欲絕，遂在與被告吵架後，前往同學
        家冷靜數日。嗣於八十四年七月間某日，原告與被告約在臺中縣豐原市豐東
        國中後門時交付機車，被告竟當眾毆打原告，原告同學見狀，趕緊打電話通
        知證人陳泳春即原告父親前來，被告見證人陳泳春前來仍不放手，最後證人
        陳泳春始強行將被告拉開，然原告已傷痕累累。
    ４、自兩造八十四年五月十一日結婚時起至八十五年五月間原告因遭被告毆打返
        回娘家居住止，僅一年時間，被告即毆打原告超過十次以上，其中被告更曾
        打斷原告前面二顆牙齒，致原告迄今仍裝著假牙。
    ５、八十五年五月間，原告懷第二胎即將生產，被告仍因細故毆打原告，原告不
        得已乃返回娘家居住，並在娘家產下老二林姵宜，迄今原告及林姵宜仍住在
        娘家，已四年多時間，被告不聞不問，雙方已無任何感情存在。
    ６、原告返回娘家後，為生活所需，在娘家附近開設一檳榔攤為生，然於八十六
        、八十七年間，被告約有三、四次前往檳榔攤向原告要錢花用，原告認被告
        從未賺錢養家，毫無家庭責任，又與女人同居，更多次毆打原告，遂不肯給
        ，被告即當眾毆打原告成傷。
    ７、被告毫無家庭責任，雖在父親所開設之鐵工廠上班，然所賺薪水，被告全數
        拿去打電動玩具，原告只好至工廠上班，賺錢以維家用。
  （二）兩造共同生活一年中，被告即毆打原告超過十次以上，原告自受有不堪同居
        之虐待，且被告自婚後二個月即與他人同居通姦，於原告返回娘家居住後，
        更三番兩次前往原告營業場所要錢，未如願即當眾毆打原告，而被告除來要
        錢外，對原告及女兒生活不聞不問，形同陌生人，顯有重大事由存在，難以
        維持婚姻，為此，爰依民法第一千零五十二條第一項第三款、第二項規定，
        ，選擇合併請求裁判離婚。
  三、證據：提出戶籍謄本一件為證，並聲請訊問證人陳振勇、陳唐碧娥、陳泳春、
            呂美華。
乙、被告方面：
  一、聲明：駁回原告之訴。
  二、陳述：被告沒有與他人同居通姦，也沒有毆打原告。
    理    由
一、原告主張其與被告於八十四年五月十一日結婚，婚後育有一子一女之事實，業據
    原告提出戶籍謄本一份為證，並為被告所不爭執，自堪信為真實。
二、原告又主張兩造同居期間，被告經常毆打原告，並曾於八十四年七月間當眾毆打
    原告；嗣兩造分居期間，也曾於其營業場所檳榔攤遭被告毆打等情，雖為被告所
    否認，然查，證人陳泳春即原告父親亦到庭證述：「八十四年七月底我接到原告
    國中同學電話說原告被被告打，我趕到豐原國中後面看見被告抓原告頭髮，壓在
    地上，我打被告壹個耳光，被告才放手，原告住在被告家時就常被打，因為原告
    會回來跟我哭訴，所以我知道，原告跟我說有一次被告要打她，她閃開，結果被
    告手打到玻璃」等語；證人呂美華即原告國中同學到庭證述；「於八十七年七月
    底因為要開同學會，原告向被告拿機車，約在豐原國中後面，我們隨後趕到時，
    我有看到被告抓原告頭髮，毆打她，勸架都還沒有辦法阻擋被告，所以我們就打
    電話請原告父親來，原告父親趕到時，被告還是抓原告頭髮把原告壓在地上，原
    告父親打被告壹個耳光，被告才放手。當時被告有作勢要打原告同學」等語明確
    ，顯見被告確有在兩造同居期間，出手毆打原告之行為。次查，證人陳唐碧娥到
    庭證稱「原告在我家旁賣檳榔，約兩年前，我曾看到被告打原告兩次，被告扯住
    原告頭髮，拳打原告，原告被打後，眼睛黑青、瘀血，手臂也受傷。原告曾對我
    說，被告常來跟他要錢，他們已經五、六年沒有住在一起了」等語綦詳，是綜觀
    上開證人所言，顯見被告至少有三次當眾毆打原告之行為無訛，此自不得因原告
    未取得驗傷單，即遽認被告並無傷害原告。是被告所辯未曾毆打原告云云，洵無
    可採。
三、按夫妻之一方受他方不堪同居之虐待者，他方得向法院請求離婚，民法第一千零
    五十二條第一項第三款定有明文。所謂不堪同居之虐待，係指予以身體上或精神
    上不可忍受之痛苦，致不堪繼續同居者而言；又身體上及精神上不堪同居之虐待
    ，究竟有無此種虐待，須從夫妻之一方對待他方，是否處於誠摯基礎而為觀察。
    此誠摯基礎，若未動搖，則偶有勃谿，固難謂為不堪同居之虐待，若已動搖，則
    不能以毆打次數不多之故，即謂非不堪同居之虐待（參照最高法院三十四年上字
    第三九六八號、七十年臺上字第一二二三號、七十年臺上字第一九二二號判決）
    。本院審酌原告遭受被告當眾毆打之情，至少三次，顯見被告已寡夫妻情份，且
    被告當眾踐踏原告人性尊嚴，嚴重影響夫妻誠摯互愛之基礎，足見被告所為，在
    客觀上確實已造成原告在身體上及精神上不可忍受之痛苦，致不堪繼續同居。從
    而，原告本於民法第一千零五十二條第一項第三款規定請求離婚，為有理由，應
    予准許。本件既准兩造離婚，則原告仍依據民法第一千零五十二條第二項之規定
    訴請離婚，為請求權競合，本院自無庸再予審認，併此敘明。
據上論結：本件原告之訴為有理由，依民事訴訟法第七十八條，判決如主文。
中      華      民      國    八十九    年      八      月    二十四    日
                                臺灣臺中地方法院家事法庭
~B法      官  周瑞芬
右為正本係照原本作成
如對本判決上訴應於判決送達後廿日內向本院提出上訴狀
中      華      民      國    八十九    年      八      月    二十四    日
~B法院書記官


司法院資訊處製作；財團法人民間司法改革基金會備份。
